臺灣高雄地方法院刑事判決　　　　　　　　　　　　　九十三年度易字第七八六號
　　公　訴　人　臺灣高雄地方法院檢察署檢察官
　　被　　　告　甲○○
右列被告因竊盜案件，經檢察官提起公訴（九十三年度偵字第九九九三號）及移
辦（九十三年度偵字第一三三四七號），經本院訊問被告後，為有罪之答辯，本院合
議庭裁定進行簡式審判程序，本院判決如左：
    主  文
甲○○連續攜帶兇器、毀越其他安全設備竊盜，累犯，處有期徒刑壹年。扣案之活動
扳手壹支、鐵鉗壹支、美工刀壹支、螺絲起子支，均沒收之。
    事  實
一、甲○○於民國八十五年、八十六年間因竊盜、違反麻醉藥品管理條例、藥事法等
    案件，分別經法院判處有期徒刑一年、一年十月及十月（應執行有期徒刑二年四
    月）、八月確定，嗣經法院定應執行有期徒刑三年八月，於九十一年六月十三日
    假釋出獄，縮短刑期至九十二年八月十四日假釋期滿仍未經撤銷假釋付保護管束
    ，以執行完畢論。竟仍不知悔改，復基於意圖為自己不法所有之概括犯意，(一)先
    於九十三年四月十九日下午三時三十分許，行經高雄縣大社鄉○○路二三四巷七
    號丁○○住處前，見無人之際，未經丁○○之同意，擅自由該屋後方防火巷爬上
    該屋三樓陽台，徒手用力推開未上鎖之鋁窗後逾越該處侵入屋內（侵入住宅部分
    業據告訴人提出告訴），竊取玉佩二個、碼表一只、ＶＣＤ一台、現金新台幣（
    下同）九十元，得手後離去，嗣經警於該鋁窗採得四枚指紋送驗結果為甲○○之
    指紋，始查知上情。(二)又基於前揭犯意，於九十三年五月十三日中午十二時三十
    分許，攜帶其所有客觀上可供兇器使用之活動板手一支、鐵鉗一支、美工刀一支
    及螺絲起子三支（置於其所有黑色腰包內，腰包內尚有手套一雙），進入高雄縣
    大社鄉○○路二三四巷九號空屋爬上頂樓，再攀爬至同巷十一號，再自十一號房
    間窗戶爬至十三號，又由十三號屋頂爬至同巷十七號屋頂，以手用力拉開屋頂樓
    梯口之天窗，毀壞以鐵絲所綁之開關，踰越為安全設備之天窗，進入乙○○位於
    高雄縣大社鄉○○村○○路二三四巷十七號之住處（十七號與十五號均係乙○○
    所有，且係共通，侵入住宅部分未據告訴），竊取屋內乙○○所有之現金七千一
    百十五元、金戒指三只、男用手錶一只、手機一隻、銀項鍊一條、人民幣七角等
    物品，得手後放入其褲子口袋內，甲○○又再搜尋其他財物時，因乙○○返家發
    現遭竊，又聽到屋內四樓有聲音，乙○○即大喊「是誰」，甲○○聽到聲音後旋
    即逃出屋外，於同日下午二時三十分許，在高雄縣大社鄉○○路七之一號死巷內
    ，遭乙○○與趕抵現場之員警當場逮捕，並扣得活動扳手一支、鐵鉗一支、美工
    刀一支、螺絲起子三支，始悉知上情。
二、案經丁○○訴由高雄縣政府警察局仁武分局報請臺灣高雄地方法院檢察署檢察官
    偵查起訴及移送併案審理。
    理  由
一、按除被告所犯為死刑、無期徒刑、最輕本刑為三年以上有期徒刑之罪或高等法院
    管轄第一審案件者外，於第一次審判期日前之準備程序進行中，被告先就被訴事
    實為有罪之陳述時，審判長得告知被告簡式審判程序之旨，並聽取當事人、代理
    人、辯護人及輔佐人之意見後，裁定進行簡式審判程序，刑事訴訟法第二百七十
    三條之一第一項定有明文。經核本件被告甲○○所犯係死刑、無期徒刑、最輕本
    刑為三年以上有期徒刑以外之罪，其於審判程序中就被訴事實為有罪之陳述，經
    審判長告知簡式審判程序之旨，並聽取公訴人及被告之意見後，本院合議庭認宜
    進行簡式審判程序，爰依首揭規定合議裁定進行簡式審判程序，合先敘明。
二、右揭犯罪事實，業據被告甲○○於警詢、偵查及本院調查、審理時均坦承不諱，
    且經證人乙○○於警詢、偵查及本院審理時證述明確，告訴人丁○○於警詢時指
    訴稽詳，且於被害人丁○○前揭住處鋁窗所採集之指紋四枚經送驗結果確與被告
    之左中指、右中指、左小指、左環指指紋相符，有內政部警政署刑事警察局九十
    三年五月十四日鑑驗報告在卷可稽，亦有乙○○出具之贓物認領保管單一紙、查
    獲現場照片七幀、高雄縣政府警察局仁武分局刑案現場勘查採證紀錄報告表一份
    附卷可佐，並有扣案之活動扳手一支、鐵鉗一支、美工刀一支、螺絲起子三支可
    按，事證明確，被告犯行堪以認定。
三、核被告所為，就犯罪事實(一)係犯刑法第三百二十一條第一項第二款加重竊盜罪、
    第三百零六條第一項侵入住居罪，就犯罪事實(二)係犯刑法第三百二十一條第一項
    第二款、第三款加重竊盜罪。被告就犯罪事實(一)所犯刑法第三百二十一條第一項
    第二款加重竊盜罪與第三百零六條第一項侵入住居罪間，有方法結果之牽連關係
    ，應從一重之刑法第三百二十條第一項第二款加重竊盜罪論處。被告先後二次竊
    盜犯行，時間緊接，方法相同，觸犯構成要件相同之罪名，顯係基於概括犯意為
    之，依連續犯規定論以一罪，並依法加重其刑。又被告於八十五年、八十六年間
    因竊盜、違反麻醉藥品管理條例案件、藥事法等案件，分別經法院判處有期徒刑
    一年、一年十月及十月（應執執行有期徒刑二年四月）、八月確定，嗣經法院定
    應執行有期徒刑三年八月，於九十一年六月十三日假釋出獄付保護管束，縮短刑
    期至九十二年八月十四日假釋期滿未經撤銷假釋，以執行完畢論，有卷附臺灣高
    雄地方法院檢察署刑案資料查註紀錄表、臺灣高等法院被告全國前案紀錄表在可
    按，其受有期徒刑之執行完畢，五年以內再犯有期徒刑以上之罪，為累犯，依法
    遞加重其刑。爰審酌被告前有竊盜前科，且經送強制工作，嗣經免除強制工作，
    有前揭刑案資料查註紀錄表、被告全國前案紀錄表在卷可參，其仍不思努力以正
    當管道獲取財物，竟偷竊他人之財物以逞私慾，再犯本案二次竊盜犯行，顯見其
    守法觀念甚為薄弱，惟念其犯後坦承犯行，態度尚佳，且已將部分竊得之物返還
    被害人等情，量處如主文所示之刑。扣案之活動扳手一支、鐵鉗一支、美工刀一
  支、螺絲起子三支，為被告所有，且為供被告攜帶前往行竊而客觀上可供兇器使
    用之物，乃為供被告犯罪所用，業據被告供明在卷，爰依刑法第三十八條第一項
    第二款宣告沒收之。另扣案之手套一雙、黑色腰包一個雖為被告所有，且為被告
    帶往行竊現場，惟此二物品並非客觀上可供兇器使用之物，亦非供被告犯罪所用
    之物，亦經被告供明在卷，爰不併予宣告沒收之，附此敘明。
四、公訴人移送併辦部分與起訴之竊盜部分有連續犯之裁判上一罪之關係，為起訴效
    力，本院自得審理，附此敘明。
據上論斷，應依刑事訴訟法第二百七十三條之一第一項、二百九十九條第一項前段、
刑法第五十六條、第四十七條、第三百零六條第一項、第三百二十一條第一項第二款
、第三款、第五十五條、第三十八條第一項第二款，判決如主文。
本案經檢察官丙○○到庭執行職務。
中      華      民      國      九十三      年      八    月    三十一  日
                                  臺灣高雄地方法院刑事第七庭
                                      審判長法  官  曾逸誠
                                            法  官  廖純卿
                                            法官  陳月雯
右正本證明與原本無異。
如不服本判決，應於判決送達後十日內，向本院提出上訴狀。
                                            書記官  林佳蓉
中      華      民      國      九十三      年      八    月    三十一  日
附錄本案論罪科刑法條全文：
中華民國刑法第三百零六條
(侵入住居罪)
無故侵入他人住宅、建築物或附連圍繞之土地或船艦者，處一年以下有期徒刑、拘役
或三百元以下罰金。
無故隱匿其內，或受退去之要求而仍留滯者，亦同。
中華民國刑法第三百二十一條
犯竊盜罪而有左列情形之一者，處六月以上、五年以下有期徒刑：
一  於夜間侵入住宅或有人居住之建築物、船艦或隱匿其內而犯之者。
二  毀越門扇、牆垣或其他安全設備而犯之者。
三  攜帶兇器而犯之者。
四  結夥三人以上而犯之者。
五  乘火災、水災或其他災害之際而犯之者。
六  在車站或埠頭而犯之者。
前項之未遂犯罰之。
